臺灣高雄地方法院刑事判決　　　　　　　 94年度易字第651號
公　訴　人　臺灣高雄地方法院檢察署檢察官
被　　　告　丙○○　男　民國5.
上列被告因竊盜等案件，經檢察官提起公訴（94年度偵字第5770
號），本院判決如下：
    主  文
丙○○竊盜，累犯，處有期徒刑參月，如易科罰金，以參佰元折
算壹日。
被訴恐嚇部分，無罪。
    事  實
一、丙○○於民國92年間因詐欺案件，經本院於92年10月31日以
    92年度簡字第4448號判決判處有期徒刑3 月，嗣因撤回上訴
    而確定，並於93年7月15日易科罰金執行完畢。
二、丙○○於民國94年3月4日凌晨，至高雄市苓雅區○○○路16
    8號2樓「真情卡拉OK」內飲酒作樂，至同日凌晨2 時許，因
    見該店女服務生甲○○將所有手機（BENQ牌A520型）置於櫃
    台上，竟意圖為自己不法之所有，乘甲○○不注意之際，徒
    手竊取該手機，得手後，隨即下樓，先將手機藏放於其所騎
    用之車牌號碼ZAD─187號輕型機車（車主：洪莊素鑾）座墊
    內，再上樓繼續飲酒，嗣因甲○○查覺手機遭竊，經同事乙○○下樓持己用手機撥打甲○○手機號碼後，發現丙○○所
    騎用機車之座墊內發出手機響鈴，乃報警並要求丙○○下樓
    打開機車座墊，而尋得甲○○失竊之手機。
三、案經高雄市政府警察局苓雅分局報告臺灣高雄地方法院檢察
    署檢察官偵查起訴。
    理  由
壹、有罪部分（即竊盜部分）：
一、訊據被告丙○○否認有何竊盜犯行，辯稱：伊因開玩笑，故
    將被害人甲○○手機取走，並置放自己所騎用機車之座墊內
    ，打算事後再返還等語。經查：
  (一)被告於94年3月4日凌晨2時許，在高雄市苓雅區○○○路168
    號2 樓「真情卡拉OK」內飲酒時，乘機將被害人甲○○所有
    置於櫃台上之手機（BENQ牌A520型）取走，且下樓將手機藏
    放於其所騎用之車牌號碼ZAD─187號輕型機車座墊內，再上
    樓繼續飲酒，嗣因被害人甲○○查覺手機遭竊，經同事乙○○下樓持己用手機撥打被害人甲○○手機號碼後，發現被告
    所騎用機車之座墊內發出手機響鈴，乃於該座墊內尋得被害
    人甲○○之手機等事實，除為被告列為不爭執之事項，並據
    證人甲○○、乙○○於警詢及本院審理中證陳明確（詳警卷
    第4頁至第9頁；本院卷第36頁至第45頁）；此外，復有扣押
    筆錄、扣押物品目錄、扣押物品收據、贓物認領保管單、照
    片附警卷可資佐證（詳警卷第10頁至第14頁、第19頁）。是
    此部分之事實，應堪以認定。【甲○○、乙○○警詢筆錄，
    及復有扣押筆錄、扣押物品目錄、扣押物品收據、贓物認領
    保管單、照片等卷證資料，被告均不爭執證據能力（詳本院
    卷第35頁第1行以下），合先敘明。】
  (二)被告雖以前開情詞置辯，惟證人甲○○復於本院審理中證陳
    ：伊發現手機不見時，被告亦在場，當時曾詢問被告有無發
    現手機，但被告表示慢慢找等語（詳本院卷第37頁第7 行至
    第14行），如被告係因一時玩笑而取走手機，為何不直接將
    之藏於店內，以利被害人甲○○易於找尋，反而大費周章下
    樓，並將之藏匿於其所騎用機車坐墊內？再者，當被害人甲○○遍尋手機無著時，在面露焦急表情時，如被告意在開玩
    笑，當知玩笑到此為止，為免被害人甲○○過於焦急，理應
    主動取出手機交還被害人甲○○，豈有於被害人甲○○洽詢
    手機下落時，反心災樂禍似地要求被害人甲○○慢慢找尋，
    是被告辯稱；其意在開完笑，並無竊盜之意思等語，委難採
    信。從而，本件事證明確，被告竊盜犯行，堪以認定。
二、核被告所為，係犯刑法第320條第1項竊盜罪。又被告於92年
    間因詐欺案件，經本院於92年10月31日以92年度簡字第4448
    號判決判處有期徒刑3月，嗣因撤回上訴而確定，並於93年7
    月15日易科罰金執行完畢等情，有臺灣高等法院被告前案紀
    錄表、臺灣高雄地方法院檢察署刑案資料查註紀錄表可參，
    其受有期徒刑執行完畢後，5 年以內再犯有期徒刑以上之本
    罪，為累犯，應依刑法第47條之規定，加重其刑。爰審酌被
    告正值青壯，竟不知上進，於前案執行後，復竊取他人物品
    ，行為實屬不該，並參以竊取物品業已發還被害人甲○○、
    竊取物品價值為新臺幣1萬2千元及本件未達成和解等一切情
    狀，量處如主文所示之刑，並諭知易科罰金折算標準。
貳、無罪部分（即恐嚇部分）：
一、公訴意旨另以：被告於94年3月4日凌晨2 時許，在高雄市苓
    雅區○○○路168號2樓「真情卡拉OK」內，竊取被害人甲○○手機，嗣被害人甲○○、該店服務生乙○○於被告所騎用
    機車之座墊內，尋得被害人甲○○失竊之手機後，被告竟基
    於恐嚇之犯意，對被害人甲○○恫稱：妳有無被人用槍押過
    等語，並揚言持刀毀容，致被害人甲○○聞言後心生畏懼，
    因認被告涉犯刑法第305條之恐嚇罪嫌等情。
二、按犯罪事實應依證據認定之，無證據不得認定其犯罪事實；
    又不能證明被告犯罪，應諭知無罪之判決，刑事訴訟法第15
    4條第2項及第301條第1項前段分別定有明文。又按刑事訴訟
    法上所謂認定犯罪事實之證據，係指足以認定被告確有犯罪
    行為之積極證據而言，如未能發現相當證據或證據不足以證
    明，自不能以推測或擬制之方法，以為裁判基礎，最高法院
    29年上字第3105號及40年台上字第86號分別著有判例；而認
    定不利於被告之事實，須依積極證據，苟積極證據不足為不
    利被告之認定時，即應為有利於被告之認定，更不必有何有
    利之證據，亦有最高法院30年上字第816 號判例可資參照。
    若證據資料在經驗科學上或論理法則上尚有對被告較為有利
    之存疑，而無從依其他客觀方法排除此項合理之可疑，即不
    得以此資料作為斷罪之基礎，且刑事訴訟制度受「倘有懷疑
    ，則從被告之利益為解釋」、「被告應被推定為無罪」之原
    則所支配，故得為訴訟上之證明者，無論為直接或間接證據
    ，須客觀上於一般人均不致有所懷疑而達於確信之程度者，
    始可據為有罪之認定，倘其證明尚未達於「確信」之程度，
    而有合理可疑存在時，即難據以為被告不利認定，換言之，
    在法律判斷上，即不能為被告有罪之認定。
三、公訴人認被告涉犯恐嚇罪嫌，無非係以被害人甲○○、被害
    人甲○○同事乙○○於警詢中之陳述，資為論罪依據。惟訊
    據被告堅決否認有何恐嚇犯行，辯稱：伊未對被害人甲○○
    為恐嚇言語等語。經查：證人甲○○、乙○○固於警詢中陳
    稱：於被告所騎用機車之座墊內，尋得失竊之手機後，經詢
    問被告為何竊取手機時，被告即對甲○○恫稱：妳有無被人
    用槍押過等語，並揚言持刀毀容等語（詳警卷第5 頁倒數第
    10行以下、第8 頁倒數第11行以下）。惟證人甲○○嗣於本
    院改稱：失竊手機當日，被告並未對其為恐嚇言語，係手機
    失竊之前為恐嚇言語等語（詳本院卷第37頁倒數第6 行以下
    ）；而證人乙○○亦於本院改陳：94年2 月底至94年3月4日
    手機尚未失竊之前，被告曾於店內對甲○○為恐嚇言語等語
    （詳本院卷第43頁倒數第15行以下）；且該二人均一致證述
    ：警局所製作之筆錄內容，並非其意思等語（詳本院卷第41
    頁倒數第12行以下、第45頁第13行以下），核與被告所辯相
    符。因證人甲○○、乙○○又證稱：被告經常於渠等服務之
    「真情卡拉OK」鬧事云云（詳本院卷第38頁第10行以下、第
    44頁第6 行），被告所為已使證人甲○○、乙○○頗有微詞
    ，如被告於被查覺竊取手機後，確曾對證人甲○○為恐嚇言
    語，衡情證人甲○○、乙○○豈有事後迴護被告之理？是本
    院認證人甲○○、乙○○於本院審理中之證述，應較可採信
    ，尚難認被告有恐嚇犯行。此外，復查無其他積極證據足資
    證明被告有公訴人所指之犯行，不能證明被告犯罪，依法應
    為無罪判決之諭知。
四、公訴人固依證人甲○○之指訴，將恐嚇犯罪時間更正為94年
    3月4日前之某日，惟因起訴書所載之恐嚇犯行時間係在94年
    3月4日，與94年3月4日之前之恐嚇犯行，係屬不同之犯罪事
    實，自無法更正；且因起訴書所載之恐嚇犯行既經諭知無罪
    判決，與94年3月4日之前之恐嚇犯行即無連續犯之裁判上一
    罪關係，本院亦無法併予審究，自應由公訴人另行偵處，併
    此敘明。
據上論斷，應依刑事訴訟法第299條第1項前段、第301條第1項前
段，刑法第320條第1項、第47條、第41條第1 項前段，罰金罰鍰
提高標準條例第1條前段、第2條，判決如主文。
中　　華　　民　　國　　94　　年　　6 　　月　　21　　日
                  刑事第一庭    審判長法  官 裕斗
                                      法  官 廖純卿
                                      法  官 方百正
以上正本證明與原本無異。
如不服本判決，應於收受送達後10日內向本院提出上訴書狀。
中　　華　　民　　國　　94　　年　　6 　　月　　21　　日
　　　　　　　　　　　　　　　　　　  書記官 郭素蓉
附錄本判決論罪科刑法條：
刑法第320條
意圖為自己或第三人不法之所有，而竊取他人之動產者，為竊盜
罪，處5年以下有期徒刑、拘役或500元以下罰金。
意圖為自己或第三人不法之利益，而竊佔他人之不動產者，依前
項之規定處斷。
前二項之未遂犯罰之。
